臺灣橋頭地方法院民事判決
110年度岡簡字第497號
原      告  良京實業股份有限公司

法定代理人  平川秀一郎

訴訟代理人  曾玟玟  
            吳政諺  
被      告  厲正揚  
            李濬瑋  

            黃偉泓  
            黃柏祥  
上三人共同
訴訟代理人  李惠鈴  
上列當事人間請求塗銷所有權移轉登記事件，本院於民國111年9
月13日言詞辯論終結，判決如下：
    主      文
被告李濬瑋、黃偉泓就如附表一所示之不動產於民國110年4月6
日所為贈與及所有權移轉行為，應予撤銷。
被告李濬瑋、厲正揚就如附表二所示之不動產於民國110年4月6
日所為贈與及所有權移轉行為，應予撤銷。
被告李濬瑋、黃柏祥就如附表三所示之不動產於民國110年4月6
日所為贈與及所有權移轉行為，應予撤銷。
被告黃偉泓、厲正揚、黃柏祥應分別將如附表一、二、三所示之
不動產於民國110年4月29日所為所有權移轉登記予以塗銷。
訴訟費用由被告負擔。
    事實及理由
一、原告主張：被告李濬瑋積欠原告新臺幣（下同）393,354元
    之本金及其利息、違約金之債務，經原告取得臺灣高雄地方
    法院102年度司執字第124341號債權憑證在案。詎料李濬瑋
    為脫免名下財產受強制執行，於民國110年4月6日將如附表
    一所示不動產，以贈與為原因移轉所有權予被告黃偉泓，將
    如附表二所示不動產，以贈與為原因移轉所有權予被告厲正
    揚，將如附表三所示不動產，以贈與為原因移轉所有權予被
    黃柏祥，均於110年4月29日辦畢所有權移轉登記，以致原告
    無法就如附表所示不動產求償，而害及原告之債權，依民法
    第244條第1項、第4項之規定，原告得請求撤銷被告間就如
    附表所示不動產之贈與債權行為及所有權移轉物權行為，並
    請求被告黃偉泓、厲正揚、黃柏祥塗銷所有權移轉登記等語
    。並聲明：如主文第1、2、3、4項所示。被告則對原告之請
    求為認諾，並聲明：同意原告之請求。
二、按當事人於言詞辯論時為訴訟標的之捨棄或認諾者，應本於
    其捨棄或認諾為該當事人敗訴之判決，民事訴訟法第384條
    定有明文。經查：本件被告於言詞辯論時，已對原告之請求
    為認諾，依上開規定，本院自應為被告敗訴之判決。從而，
    原告依民法第244條第1項、第4項規定，請求如主文第1、2
    、3、4項所示內容，為有理由，應予准許。
三、本件為簡易訴訟程序及依被告認諾所為被告敗訴之判決，爰
    依民事訴訟法第389條第1項第1款、第3款之規定，依職權宣
    告假執行。
四、據上論結，本件原告之訴為有理由，依民事訴訟法第436條
    第2項、第78條、第389條第1項第1款、第3款，判決如主文
    。
中　　華　　民　　國　　111 　年　　9 　　月　　20　　日
          　　　　岡山簡易庭  法　　　官  林昶燁
以上正本係照原本作成。
如不服本判決，應於送達後20日內，向本院提出上訴狀並表明上
訴理由，如於本判決宣示後送達前提起上訴者，應於判決送達後
20日內補提上訴理由書（須附繕本）。
中　　華　　民　　國　　111 　年　　9 　　月　　20　　日
　      　　　　　　　　　　　書  記  官  顏崇衛
附表一
編號 性質 地號/建號 權利範圍 １ 土地 高雄市○○區○○段000地號 1/28 ２ 土地 高雄市○○區○○段00000地號 1/4 ３ 土地 高雄市○○區○○段00000地號 1/4 ４ 土地 高雄市○○區○○段00000地號 1/4 

附表二　
編號 性質 地號/建號 權利範圍 １ 土地 高雄市○○區○○段000地號 1/28 ２ 土地 高雄市岡山區大勇段310-1 1/28 

附表三
編號 性質 地號/建號 權利範圍 １ 土地 高雄市○○區○○段00000地號 1/4 ２ 建物 高雄市○○區○○段0000○號 1/4 ３ 土地 高雄市○○區○○段0000地號 195746/0000000